【裁判字號】    91,訴,3619
【裁判日期】    920324
【裁判案由】    毒品危害防制條例
【裁判全文】
臺灣高雄地方法院刑事判決                        九十一年度訴字第三六一九號
    公  訴  人  臺灣高雄地方法院檢察署檢察官
    被      告  甲○○
右列被告因違反毒品危害防制條例案件，經檢察官提起公訴（九十一年度毒偵字第二
二０二號），本院判決如左：
    主  文
甲○○連續施用第一級毒品，處有期徒刑柒月，扣案第一級毒品海洛因壹包（淨重壹
點壹貳公克、包裝重零點參壹公克）及殘留第一級毒品海洛因之注射針筒壹支，均沒
收銷燬之。
    事  實
一、甲○○前於民國八十九年間，因施用毒品案件，經本院裁定送觀察、勒戒後，認
    有繼續施用毒品之傾向，再經本院裁定令入戒治處所施以強制戒治，嗣因停止戒
    治、交付保護管束期滿，經臺灣高雄地方法院檢察署檢察官於九十年九月二十日
    以九十年度戒毒偵字第一０六一號為不起訴處分確定。猶不知戒絕毒癮，竟基於
    概括之犯意，自九十一年三月間某日起至同年五月七日晚上某時止，連續在高雄
    縣鳳山市○○街一七四號住處，施用第一級毒品海洛因多次，嗣於同年月八日零
    時許，在上址為警查獲，並扣得第一級毒品海洛因一包（淨重一點一二公克、包
    裝重零點三一公克）、殘留第一級毒品海洛因之注射針筒一支及不含毒品成分之
    注射針筒二支。
二、案經高雄縣警察局鳳山分局報告臺灣高雄地方法院檢察署檢察官偵查起訴。
    理  由
一、右揭犯罪事實，業據被告甲○○於本院審理中坦承不諱；且被告為警查獲時所採
    集之尿液經送請高雄縣政府衛生局初驗及高雄醫學大學附設中和紀念醫院複驗結
    果，均呈嗎啡陽性反應，有該局九十一年五月十四日九一煙檢字第六五五號煙毒
    尿液檢驗成績書及該院報告編號：九二０一─一七七號濫用藥物尿液檢驗報告各
    一紙附卷可稽。再者，扣案白粉一包，經送驗結果，含第一級毒品海洛因成分，
    淨重一點一二公克、包裝重零點三一公克；另扣案之注射針筒一支，經送驗結果
    ，亦呈第一級毒品海洛因陽性反應，分別有法務部調查局九十一年六月十二日調
    科壹字第二二００一三五四０號鑑定通知書及高雄醫學大學附設中和紀念醫院九
    十二年一月七日報告編號：九一一二─三五六號管藥認可字第００五號檢驗報告
    各一紙在卷可參。綜上足認，被告前揭自白與事實相符，應堪採信，則被告右揭
    連續施用第一級毒品海洛因之事實，堪以認定。又被告前於八十九年間，因施用
    毒品案件，經本院裁定送觀察、勒戒後，認有繼續施用毒品之傾向，再經本院裁
    定令入戒治處所施以強制戒治，嗣因停止戒治、交付保護管束期滿，經臺灣高雄
    地方法院檢察署檢察官於九十年九月二十日以九十年度戒毒偵字第一０六一號為
    不起訴處分確定，有上開不起訴處分書及臺灣高等法院被告全國前案紀錄表一份
    在卷可憑，其於五年內再犯本件毒品危害防制條例第十條第一項之罪，犯罪事證
    明確，應依法論科。
二、查海洛因係毒品危害防制條例第二條第二項所稱之第一級毒品，不得持有、施用
    。次按犯毒品危害防制條例第十條之罪者，依同條例第二十條第一項、第二項後
    段、第二十三條第一項、第二項前段規定，應由檢察官先將被告送勒戒處所觀察
    、勒戒，經觀察、勒戒後，認有繼續施用毒品傾向者，再由檢察官聲請法院裁定
    令入戒治處所施以強制戒治，於強制戒治期滿或交付保護管束期滿，始得由檢察
    官為不起訴處分。而依上開規定為不起訴處分後，五年內再犯第十條之施用毒品
    罪或三犯以上者，即不適用前揭不起訴處分規定，除應由檢察官再聲請法院裁定
    先令入戒治處所施以強制戒治外，刑責部分即應依一般刑事訴訟程序追訴處罰，
    此觀同條例第二十三條第二項規定可明。被告甲○○前既因施用毒品案件，經觀
    察、勒戒後，認有繼續施用毒品之傾向，再施以強制戒治，經強制戒治期滿，由
    檢察官為不起訴處分確定，其於五年內再犯本件施用毒品案件，依前所述，即應
    予論罪科刑。故核被告所為，係犯毒品危害防制條例第十條第一項之施用第一級
    毒品罪。其施用第一級毒品前後，持有海洛因之低度行為，應為施用之高度行為
    所吸收，不另論罪。又被告先後多次施用第一級毒品之犯行，時間緊接，犯罪構
    成要件相同，顯係基於概括犯意反覆為之，應依連續犯之規定論以一罪，並依法
    加重其刑。公訴人雖僅就被告為警查獲前施用第一級毒品海洛因一次之犯行提起
    公訴，然本件被告自九十一年三月間某日起至為警查獲前止連續施用第一級毒品
    海洛因多次之犯罪事實，與前揭起訴部分有連續犯之裁判上一罪關係，為起訴效
    力所及，本院自應併予審理。爰審酌被告前因施用毒品案件，先後經觀察、勒戒
    、強制戒治，並由檢察官為不起訴處分，仍未戒絕毒品，再犯本件施用毒品犯行
    ，顯見其無悔改之意，意志不堅，有失政府制定毒品危害防制條例之立法美意，
    本不宜寬貸，惟念其施用毒品乃自戕一己之身體健康，尚未害及他人，犯後亦坦
    承犯行，態度良好等一切情狀，量處如主文所示之刑。扣案之第一級毒品海洛因
    一包（淨重一點一二公克、包裝重零點三一公克），及殘留第一級毒品海洛因之
    注射針筒一支，業已難與第一級毒品海洛因析離，均屬毒品，爰依毒品危害防制
    條例第十八條第一項前段規定，予以宣告沒收銷燬之。至扣案不含毒品成分之注
    射針筒二支，雖係被告所有之物，業據其供承在卷，惟係供同案為警查獲之蔡建
    春施用第一級毒品海洛因所用之物，亦據蔡建春於警訊中供述在卷，與被告本件
    犯行無關，故不予以宣告沒收，併此敘明。
據上論斷，應依刑事訴訟法第二百九十九條第一項前段，毒品危害防制條例第十條第
一項、第十八條第一項前段、第二十三條第二項，刑法第十一條、第五十六條，判決
如主文。
本案經檢察官林慧美到庭執行職務。
中      華      民      國    九十二    年      三      月    二十四    日
                                  臺灣高雄地方法院刑事庭
                        審判長  法  官 黃三友
                                              法  官 黃宗揚
                                              法  官 王雅苑
右正本證明與原本無異。
如不服本判決，應於判決送達後十日內，向本院提出上訴狀。
                                              書記官 黃琬婷
中      華      民      國    九十二    年      三      月    二十四    日
附錄法條：
毒品危害防制條例第十條
施用第一級毒品者，處六月以上五年以下有期徒刑。
施用第二級毒品者，處三年以下有期徒刑。


司法院資訊處製作；財團法人民間司法改革基金會備份。
